【裁判字號】    99,易,35
【裁判日期】    990629
【裁判案由】    傷害
【裁判全文】
臺灣士林地方法院刑事判決                99年度易字第35號
公  訴  人  臺灣士林地方法院檢察署檢察官
被      告  甲○○
上列被告因傷害案件，經檢察官提起公訴（98年度偵字第8441號
），由本院獨任法官審理後，茲判決如下：
    主  文
甲○○傷害人之身體，處罰金新臺幣壹萬元，如易服勞役，以新
臺幣壹仟元折算壹日。
    事  實
一、甲○○於民國九十八年四月二十一日上午十一時三十分許，
    在臺北市○○區○○街十二號「內湖運動中心」一樓室外攀
    岩場地，與丙○○因細故發生爭執，因見丙○○持攝影機預
    備攝影存證，心生不滿，明知若與丙○○發生推擠，有使丙○○受傷之虞，仍基於傷害丙○○之未必故意，於上揭時間
    、地點，出手推擋丙○○手持之攝影機，而與丙○○發生推
    擠、拉扯，丙○○因此受有右手腕挫傷之傷害。
二、案經丙○○訴請臺北市政府警察局內湖分局移送臺灣士林地
    方法院檢察署檢察官偵查起訴。
    理  由
一、證據能力部分：
（一）證人丙○○、梁倍倫於警詢中之指訴，雖均係被告以外之
      人於審判外以言詞所為之陳述，屬於傳聞證據，惟被告於
      本院調查證據時，迄言詞辯論終結前，均未對其證據能力
      聲明異議，依刑事訴訟法第一百五十九條之五第二項規定
      ，視為同意引用為證據，本院審酌上開陳述作成時之情況
      ，亦認為適當，依刑事訴訟法第一百五十九條之五第一項
      規定，上開警詢筆錄應均有證據能力。
（二）卷附三軍總醫院附設民眾診療服務處出具之診斷證明書，
      雖亦為前述之傳聞證據，惟此種證明書乃轉引自醫師對醫
      療個案診斷後之病歷記載，一般而言，病歷記載係醫護人
      員執行醫療業務所必需之紀錄，為準確留下病患之病情資
      料，俾日後回診追蹤等醫療需要起見，記載內容理應力求
      忠實，且在製作當時，製作之醫護人員亦幾無預見該記載
      於日後可能作為訴訟證據使用，而加以偽造之動機，可信
      度甚高，何況司法機關亦隨時可以調取前開病歷資料，與
      診斷證明書相互核對，是故，前開診斷證明書之可信度理
      應亦甚高，具有可信之特別狀況，從而，上開診斷證明書
      依刑事訴訟法第一百五十九條之四第三款規定，亦具有證
      據能力。
（三）至於後述之其餘證據，依法原則上均有證據能力，被告亦
      未對其證據能力有何抗辯，參酌最高法院九十七年度台上
      字第一０六九號判決意旨，此部分證據具有證據能力之法
      律依據，即不再贅。
（四）本件事證已明，且被告提出之有利事證如何不可採信，亦
      已經本院詳敘理由如後，是故，檢察官提出之其他證據，
      既未經本院加以引用，且此部分證據亦非對被告有利，自
      不需再論述其證據能力，併此敘明。
二、訊據被告甲○○固坦承於上揭時間、地點，與丙○○發生口
    角之事實，惟否認有何傷害丙○○之犯行，辯稱：我只有用
    手阻擋丙○○的攝影機，沒有和丙○○發生拉扯，而且丙○○事後還能做出一些高難度的攀岩動作，即便丙○○有傷，
    也無法證明是我造成的云云。經查：
（一）被告如何於上揭時間、地點，因細故與丙○○發生爭執，
      為不滿丙○○手持攝影機蒐證，而出手阻擋丙○○，遂與
      丙○○發生推擠，丙○○因此受傷等事實，業經證人丙○○於警詢中指述在卷（偵查卷第十八頁、第二十頁），核
      與目擊證人梁倍倫於警詢中指述之情節相符（偵查卷第十
      四頁），而丙○○受有右手腕挫傷之傷害，亦有三軍總醫
      院附設民眾診療服務處出具之診斷證明書一份附卷可稽（
      偵查卷第二十二頁），參酌被告與丙○○此前已經結怨，
      案發時復因細故爭執，一時氣憤，因不滿丙○○持攝影機
      蒐證，遂出手阻擋丙○○，混亂中致丙○○受傷，應不違
      常情，據此，足徵丙○○之前開指述屬實，可以採信。按
      「行為人對於構成犯罪之事實，預見其發生而其發生並不
      違背其本意者，以故意論」，刑法第十三條第二項定有明
      文，查丙○○於案發當時，手持攝影機欲行蒐證，若與之
      發生推擠，混亂中難免有拉扯受傷之虞，此當為一般人所
      得預見，被告亦難諉為不知，然其為阻止丙○○起見，仍
      與丙○○發生拉扯，以致丙○○果然因此受傷，被告有傷
      害丙○○之未必故意，自堪認定，綜上，被告傷害丙○○
      之犯行，已堪認定。
（二）被告雖以前詞置辯，並請求傳喚目擊證人乙○○到庭作證
      ，另提出丙○○事後於九十八年五月二十二日攀岩之錄影
      翻拍照片為證，惟與前開事證不符，且查，上開診斷證明
      書係在案發當日之九十八年四月二十一日開立，其內並載
      明丙○○係於當日中午十二時五十二分前往該院就診等語
      ，足見丙○○係在與被告爭執拉扯後，隨即前往醫院就診
      取證，其右手腕挫傷之傷勢，顯非假造甚明。再者，目擊
      證人乙○○雖到庭證稱：當天丙○○一直拿攝影機拍，也
      有拍伊和甲○○，伊跟甲○○叫丙○○不要拍，甲○○並
      伸手去擋丙○○的鏡頭，丙○○往後退，自己絆了一下，
      沒有跌倒，但眼鏡就掉下來，隨後丙○○就報警云云（本
      院卷第一一二頁反面），然與其先前在檢察事務官偵查中
      陳稱：丙○○拿攝影機拍伊和甲○○，甲○○作勢擋住鏡
      頭，丙○○向前，甲○○就退後，後來丙○○就自己跌倒
      云云（偵查卷第三十一頁），顯然不符，參酌乙○○與丙○○之間亦有諸多糾紛，有乙○○之陳報狀在卷可查（偵
      查卷第一一四頁），此次爭執發生時，丙○○甚至欲對乙○○一併攝影採證，是乙○○所述，當有迴護被告之意，
      應不可採。末查，丙○○之前開傷勢甚為輕微，其在九十
      八年四月二十一日案發受傷後，至九十八年五月二十二日
      攀岩時已相隔一個月之久，衡情傷勢早已痊癒，是丙○○
      在案發後仍能攀岩一節，應不足採為有利於被告之認定。
      綜上，被告所辯應係卸責之詞，並無可採。
（三）綜上所述，本件事證明確，被告犯行已堪認定，應依法論
      科。
三、核被告所為，係犯刑法第二百七十七條第一項之普通傷害罪
    。爰審酌被告之前科素行，其犯罪之動機、目的及手段，丙○○之傷勢甚為輕微，被告犯後雖未坦承犯行，惟表示願意
    以新臺幣一萬元與丙○○和解，已有相當悔意，被告之犯後
    態度等一切情狀，量處如主文所示之刑，並諭知易服勞役之
    折算標準，以示懲儆。
據上論斷，應依刑事訴訟法第二百八十四條之一、第二百九十九
條第一項前段，刑法第二百七十七條第一項、第四十二條第三項
前段，刑法施行法第一條之一第一項、第二項前段，判決如主文
。
本案經檢察官鄭富城到庭執行職務。
中    華    民    國    99    年    6     月    29    日
                  刑事第八庭  法  官  陳彥宏
以上正本證明與原本無異。
如不服本判決應於收受判決後10日內向本院提出上訴書狀，並應
應敘述具體理由。其未敘述上訴理由者，應於上訴期間屆滿後20
日內向本院補提理由書(均須按他造當事人之人數附繕本)「切勿
逕送上級法院」。
                              書記官  范煥堂
中    華    民    國    99    年    6     月    29    日
論罪條文：刑法第277條第1項
中華民國刑法第277條
傷害人之身體或健康者，處 3 年以下有期徒刑、拘役或 1 千元
以下罰金。
犯前項之罪因而致人於死者，處無期徒刑或 7 年以上有期徒刑
；致重傷者，處 3 年以上 10 年以下有期徒刑。

司法院資訊處製作；財團法人民間司法改革基金會備份。
